Inventaris van de archieven van de Raad voor de Luchtvaart en het Bureau Vooronderzoek Ongevallen en Incidenten van de Rijksluchtvaartdienst, 1924-1998 (2000)
Nationaal Archief, Den Haag
- Rijksluchtvaartdienst, Bureau Vooronderzoek Ongevallen en Incidenten, 2.
  - Taken, 2.2.
    - Onderzoek vliegtuigongevallen, 2.2.1.
      - Nederland, 2.2.1.2.
        - Nederlands Toestel, 2.2.1.2.1.
          - 1976-1980, 2.2.1.2.1.8.
            - Stukken betreffende het incident met de PH-BUB Boeing 747 op 31 juli 1978 op vliegveld Schiphol, 1282; 1 omslag
            - Stukken betreffende het ongeval met de PH-659 Grob G-103 Twin Astir op 7 augustus 1979, te De Voorst, met eindrapport van het vooronderzoek, 1979-1980; 1283; 1 omslag
            - Stukken betreffende het ongeval met de PH-HBG Fuji FA-200-180 op 23 augustus 1978 in de Flevopolder, 1978-1979; 1284; 1 omslag
            - Stukken betreffende het ongeval met de PH-352 Schleicher Ka-8 op 26 augustus 1978 bij Wuustwezel, 1979; 1285; 1 omslag
            - Stukken betreffende het incident met de PH-376 Schleicher AS-K-13 op 3 september 1978 op vliegveld Woensdrecht, 1286; 1 omslag
            - Stukken betreffende het ongeval met de PH-298 Schleicher Ka-8 B op 9 oktober 1978 bij vliegveld Venlo, 1978-1979; 1287; 1 omslag
            - Stukken betreffende het incident met de PH-GHE Jodel op 21 oktober 1978 nabij Hoogland, 1288; 1 omslag
            - Stukken betreffende het incident met de PH-VER Verlaan Boomerang op 12 november 1978 op vliegveld Lelystad, 1289; 1 omslag
            - Stukken betreffende het incident met de PH-KFC Fokker F 27 op 9 februari 1979 op vliegveld Schiphol, 1290; 1 omslag
            - Stukken betreffende het ongeval met de PH-BGP Piper PA-32-260 Cherokee Six op 7 april 1979 op vliegveld Seppe, 1979-1980; 1291; 1 omslag
            - Stukken betreffende het incident met de PH-281 Schleicher Ka-7 op 17 mei 1979 bij vliegveld Langeveld, 1292; 1 omslag
            - Stukken betreffende het ongeval met de PH-IOO op 19 mei 1979, te Elburg, met eindrapport van het vooronderzoek, 1979-1980; 1293; 1 omslag
            - Stukken betreffende het incident met de PH-234 Rhonlerche op 19 mei 1979 op vliegveld Schinveld, 1294; 1 omslag
            - Stukken betreffende het ongeval met de PH-623 Rolladen Schneider LS-3 op 25 mei 1979 op vliegveld Ypenburg, 1979-1980; 1295; 1 omslag
            - Stukken betreffende het ongeval met de PH-239 Schleicher Rhönlerche op 9 juni 1979, te Volkel, met eindrapport van het vooronderzoek, 1979-1980; 1296; 1 omslag
            - Stukken betreffende het incident met de PH-264 Schleicher K 7 op 9 juni 1979, te Texel, 1297; 1 omslag
            - Stukken betreffende het ongeval met de PH-VSH op 9 juni 1979, te Hilversum, met eindrapport van het vooronderzoek, 1979-1980; 1298; 1 omslag
            - Stukken betreffende het ongeval met de PH-BOY Piper Cherokee Archer op 23 juni 1979, te Thorn, met eindrapport van het vooronderzoek, 1979-1980; 1299; 1 omslag
            - Stukken betreffende het ongeval met de PH-645 Grob G-103 Twin Astir op 23 juni 1979, te Hoogeveen, met eindrapport van het vooronderzoek, 1979-1984; 1300; 1 omslag
            - Stukken betreffende het incident met de PH-455 Schleicher k 8B op 30 juni 1979, te Lelystad, 1301; 1 omslag
            - Stukken betreffende het incident met de PH-423 Schleicher ASK 13 op 3 juli 1979, te De Kooy, 1302; 1 omslag
            - Stukken betreffende het incident met de PH-725 Scheibe Falke op 14 juli 1979, te Terlet, 1997; 1303; 1 omslag
            - Stukken betreffende het ongeval met de PH-BAX Cessna F172N op 22 juli 1979 te Hilversum, met eindrapport van het vooronderzoek, 1979-1980; 1304; 1 omslag
            - Stukken betreffende het ongeval met de PH-277 Schleicher K 7 op 28 juli 1979 te Witten, met eindrapport van het eindverslag, 1977-1980; 1305; 1 omslag
            - Stukken betreffende het incident met de PH-655 Schempp-Hirth Standard Cirrus op 1 september 1979, te Ubbergen, 1306; 1 omslag
            - Stukken betreffende het incident met de PH-DCT McDonnell Douglas DC-10 op 7 september 1979, te Woensdrecht, 1307; 1 omslag
            - Stukken betreffende het ongeval met de PH-VUL American AA-1 Trainer op 15 september 1979, te Best, 1308; 1 omslag
            - Stukken betreffende het incident met de PH-326 Schleicher K 8B op 16 september 1979, te Malden, 1309; 1 omslag
            - Stukken betreffende het ongeval met de PH-302 Sagitta op 6 oktober 1979, te Hilversum, met eindrapport van het vooronderzoek, 1979-1980; 1310; 1 omslag
            - Stukken betreffende het incident met de PH-367 Schleicher ASK 13 op 20 oktober 1979, te Ypenburg, 1311; 1 omslag
            - Stukken betreffende het ongeval met de PH-NAC Cessna 150 op 26 november 1979, te Moerdijk, met eindrapport van het vooronderzoek, 1979-1980; 1312; 1 omslag
            - Stukken betreffende het ongeval met de PH-MBO Fuji FA-200 op 9 december 1979, te Lemmer, met eindrapport van het vooronderzoek, 1979-1980; 1313; 1 omslag
            - Stukken betreffende het incident met de PH-SYA Piper Lance op 26 januari 1980, te Teuge, 1314; 1 omslag
            - Stukken betreffende het ongeval met de PH-DKA Piper Super Cub, de PH-NPT Cessna 172, de PH-DKD Piper Super Cub en de PH-SIR Cessna 172 op 9 februari 1980, te Budel, 1315; 1 omslag
            - Stukken betreffende het incident met de PH-SBZ Piper Cherokee op 3 maart 1980, te Budel, 1316; 1 omslag
            - Stukken betreffende het incident met de PH-DEA Douglas DC-8 op 4 maart 1980, te Schiphol, 1317; 1 omslag
            - Stukken betreffende het incident met de PH-BNF Beech Bonanza op 27 maart 1980, te Eelde, 1318; 1 omslag
            - Stukken betreffende het ongeval met de PH-651 Eiri PIK-20E op 12 april 1980, te Hilversum, met eindrapport van het vooronderzoek, 1980-1981; 1319; 1 omslag
            - Stukken betreffende het incident met de PH-506 Glasflügel Club Libelle op 23 april 1980, te Malden, 1320; 1 omslag
            - Stukken betreffende het incident met de PH-HLA Beech Sierra op 25 april 1980, te Nieuw-Vennep, 1321; 1 omslag
            - Stukken betreffende het incident met de PH-OTB Pilatus Porter op 10 mei 1980, te Hilversum, 1322; 1 omslag
            - Stukken betreffende het ongeval met de PH-XYZ Robin DR 400 op 15 mei 1980, te Texel, met eindrapport van het vooronderzoek, 1980-1981; 1323; 1 omslag
            - Stukken betreffende het incident met de PH-NLD Piper Super Cub op 15 mei 1980, te Teuge, 1324; 1 omslag
            - Stukken betreffende het ongeval met de PH-RND op 17 mei 1980, te Hilversum, met eindrapport van het vooronderzoek, 1980-1981; 1325; 1 omslag
            - Stukken betreffende het incident met de PH-553 Grob G-102 Astir op 17 mei 1980, te Ypenburg, 1326; 1 omslag
            - Stukken betreffende het incident met de PH-WDR Piper Super Cub en de PH-438 Schleicher ASW 15 op 20 mei 1980, te Woensdrecht, 1327; 1 omslag
            - Stukken betreffende het incident met de PH-HLM Piper Seneca op 23 mei 1980, te Teuge, 1328; 1 omslag
            - Stukken betreffende het incident met de PH-KDH Piper Cherokee op 29 mei 1980 te De Kooy, 1329; 1 omslag
            - Stukken betreffende het incident met de PH-BNB Beech Bonanza op 11 juni 1980, te Eelde, 1330; 1 omslag
            - Stukken betreffende het ongeval met de PH-SRY Robin DR 400 op 14 juni 1980 te Midden-Zeeland, met eindrapport van het vooronderzoek, 1331; 1 omslag
            - Stukken betreffende het incident met de PH-435 Schleicher K 8B op 27 juni 1980, te Salland, 1332; 1 omslag
            - Stukken betreffende het ongeval met de PH-RYF op 30 juni 1980, te 's-Gravendeel, met eindrapport van het vooronderzoek, 1980-1981; 1333; 1 omslag
            - Stukken betreffende het incident met de PH-653 Eiri PIK-20D op 2 juli 1980, te Groesbeek, 1334; 1 omslag
            - Stukken betreffende het incident met de PH-LPO Cessna F172M op 11 juli 1980, te Hoogeveen, 1335; 1 omslag
            - Stukken betreffende het incident met de PH-BAT Piper Pawnee op 22 juli 1980, te Nieuw Beijerland, 1336; 1 omslag
            - Stukken betreffende het incident met de PH-LUI Cessna 172 op 17 augustus 1980, te Teuge, 1337; 1 omslag
            - Stukken betreffende het incident met de PH-HLF Cessna 182 op 29 augustus 1980, te Schiphol, 1338; 1 omslag
            - Stukken betreffende het ongeval met de PH-368 Schleicher ASK 13 op 20 september 1980, te Schinveld, met eindrapport van het vooronderzoek, 1980-1981; 1339; 1 omslag
            - Stukken betreffende het ongeval met de PH-LDB Piper Archer op 20 september 1980, te Hilversum, met eindrapport van het vooronderzoek, 1980-1981; 1340; 1 omslag
            - Stukken betreffende het ongeval met de PH-LEB Cessna 150 op 4 oktober 1980, te Lelystad, met eindrapport van het vooronderzoek, 1980-1981; 1341; 1 omslag
            - Stukken betreffende het incident met de PH-PLK Gardan Horizon op 18 oktober 1980, te Lelystad, 1342; 1 omslag
            - Stukken betreffende het ongeval met de PH-436 op 21 oktober 1980, te Terlet, met eindrapport van het vooronderzoek, 1980-1983; 1343; 1 pak
            - Stukken betreffende het incident met de PH-VDC Cessna 210 op 11 december 1980, te Schiphol, 1344; 1 omslag
          - 1981-1985, 2.2.1.2.1.9.
            - Stukken betreffende het incident met de PH-RUD Cessna 150 op 7 februari 1981, te Budel, 1345; 1 omslag
            - Stukken betreffende het ongeval met de PH-LIZ Grumman Agcat op 14 februari 1981, te Dreischor, met eindrapport van het vooronderzoek, 1346; 1 omslag
            - Stukken betreffende het incident met de PH-HGO Cessna 152 op 28 februari 1981, te Budel, 1347; 1 omslag
            - Stukken betreffende het incident met de PH-BET Cessna 172 op 6 april 1981, te Lelystad, 1348; 1 omslag
            - Stukken betreffende het incident met de PH-MBM Fuji FA-200 op 10 april 1981, te Lelystad, 1349; 1 omslag
            - Stukken betreffende het ongeval met de PH-575 Grob G-102 Astir op 17 april 1981, te Eindhoven, met eindrapport van het vooronderzoek, 1981-1982; 1350; 1 omslag
            - Stukken betreffende het ongeval met de PH-293 Schleicher K 8B op 25 april 1981, te Twente, met eindrapport van het vooronderzoek, 1981-1982; 1351; 1 omslag
            - Stukken betreffende het ongeval met de PH-OJD Cessna 172 op 9 mei 1981 te Teuge, met eindrapport van het vooronderzoek, 1981-1982; 1352; 1 omslag
            - Stukken betreffende het incident met de PH-SRZ Piper Cherokee op 17 mei 1981, te Seppe, 1353; 1 omslag
            - Stukken betreffende het incident met de PH-634 Schleicher ASW 20 op 24 mei 1981, te Woensdrecht, met eindrapport van het vooronderzoek, 1981-1982; 1354; 1 pak
            - Stukken betreffende het incident met de PH-OKE Hughes 300 op 2 juli 1981, te Oud-Beijerland, 1355; 1 omslag
            - Stukken betreffende het ongeval met de PH-435 Schleicher K 8B op 4 juli 1981, te Vilsteren, 1981-1982; 1356; 1 omslag
            - Stukken betreffende het ongeval met de PH-392 SZD Piraat op 5 juli 1981, te Nistelrode, met eindrapport van het vooronderzoek, 1981-1982; 1357; 1 omslag
            - Stukken betreffende het ongeval met de PH-518 Schempp-Hirth Standard Cirrus op 6 juli 1981, te Winsterswijk, met eindrapport van het vooronderzoek, 1981-1982; 1358; 1 omslag
            - Stukken betreffende het incident met de PH-RAS Cessna 172 op 12 juli 1981, te Klaarenbeek, 1359; 1 omslag
            - Stukken betreffende het incident met de PH-JDB Cessna 172 en de PH-PRO Cessna 172 op 13 augustus 1981, te Teuge, 1360; 1 omslag
            - Stukken betreffende het incident met de PH-BNB Beech Bonanza op 1 oktober 1981, te Midden-Zeeland, 1361; 1 omslag
            - Stukken betreffende het ongeval met de PH-CHI Fokker F28 Fellowship op 6 oktober 1981 te Moerdijk, met eindrapport van het vooronderzoek, 1981-1994; 1362-1372; 11 omslagen
              Met foto's en Engelse teksten. Voor audiovisueel materiaal zie inventarisnummers 2925 - 2927
              - A, stukken van de Raad voor de Luchtvaart, waaronder de Uitspraak van de Raad en het eindrapport van het vooronderzoek, met bijhorend register 1982-1983, 1362
              - B, bijlage A van het eindrapport van het vooronderzoek 1982, 1363
              - C, bijlage B van het eindrapport van het vooronderzoek 1982, 1364
              - D, correspondentie, 1 - 71, 73 - 118 1981-1994, 1365
              - E, stukken ten behoeve van het onderzoek, deel I 1981-1982, 1366
              - F, stukken ten behoeve van het onderzoek, deel II 1981-1982, 1367
              - G, stukken ten behoeve van het onderzoek, deel III 1981-1982, 1368
              - H, stukken ten behoeve van het onderzoek, deel IV 1981-1982, 1369
              - I, stukken ten behoeve van het onderzoek, deel V 1981-1982, 1370
              - J, fotomateriaal, deel I 1981, 1371
              - K, fotomateriaal, deel II 1981, 1372
            - Stukken betreffende het incident met de PH-KFD Fokker F27 Friendship op 8 december 1981, te Schiphol, 1981-1982; 1373; 1 omslag
            - Stukken betreffende het incident met de PH-PCV Fuji FA-200-180A0 op 29 januari 1982 op vliegveld Hilversum, 1374; 1 omslag
            - Stukken betreffende het incident met de PH-AFG Rally-150 op 6 februari 1982 op vliegveld Hilversum, 1375; 1 omslag
            - Stukken betreffende het ongeval met de PH-NLD Piper PA-18-135 Super Cub op 10 februari 1982 op vliegveld Teuge, 1982-1983; 1376; 1 omslag
            - Stukken betreffende het incident met de PH-SBN Piper Arrow op 12 februari 1982 op vliegveld Zuid Limburg, 1377; 1 omslag
            - Stukken betreffende het incident met de PH-GRA Cessna 150 op 13 februari 1982 op vliegveld De Kooy, 1378; 1 omslag
            - Stukken betreffende het incident met de PH-570 Astir CS 77 op 6 maart 1982 bij Lewedorp, 1379; 1 omslag
            - Stukken betreffende het ongeval met de PH-KAF Piper Pa-28 Tomahawk op 6 maart 1982 op de Loenerveenseplas, 1982-1983; 1380; 1 omslag
            - Stukken betreffende het incident met de PH-461 Falke SF25C op 3 april 1982 op vliegveld Lemelerveld, 1381; 1 omslag
            - Stukken betreffende het incident met de PH-328 Schleicher Ka-8 op 17 april 1982 bij vliegveld Terlet, 1382; 1 omslag
            - Stukken betreffende het incident met de PH-JJM Cessna 150 op 1 mei 1982 nabij Gouda, 1383; 1 omslag
            - Stukken betreffende het incident met de PH-SYL Piper PA 28 Arrow op 15 mei 1982 op vliegveld Texel, 1384; 1 omslag
            - Stukken betreffende het ongeval met de PH-437 Schleicher ASK-13 op 17 mei 1982 te Hoogeveen, 1983; 1385; 1 omslag
            - Stukken betreffende het ongeval met de PH-459 Standard Cirrus op 28 mei 1982 te Lochem, 1982-1983; 1386; 1 omslag
            - Stukken betreffende het incident met de PH-MBC Piper Super Cub op 29 mei 1982 op vliegveld Zestienhoven, 1387; 1 omslag
            - Stukken betreffende het incident met de PH-519 Cirrus 75 op 26 juni 1982 nabij Oirschot, 1388; 1 omslag
            - Stukken betreffende het incident met de PH-552 Grob G-102 Astir op 11 juli 1982 op vliegveld Valkenburg, 1389; 1 omslag
            - Stukken betreffende het incident met de PH-535 Pilatus B4 op 12 juli 1982 te Hoogeveen, 1390; 1 omslag
            - Stukken betreffende het ongeval met de PH-684 Scheibe SF25C Falke op 19 juli 1982 op vliegveld Terlet, 1982-1984; 1391; 1 omslag
            - Stukken betreffende het ongeval met de PH-ORD Scintrex CP 1315 C3 Super Emeraude op 4 augustus 1982 op vliegveld Lelystad, 1982-1984; 1392; 1 omslag
            - Stukken betreffende het incident met de PH-RPG Cessna 172 op 19 augustus 1982 op vliegveld Schiphol, 1393; 1 omslag
            - Stukken betreffende het ongeval met de PH-638 Rolladen-Schneider LS-3A op 28 augustus 1982 te Venhorst, 1982-1983; 1394; 1 omslag
            - Stukken betreffende het incident met de PH-DTL Douglas DC-10-30 op 16 september 1982 op vliegveld Schiphol, 1395; 1 omslag
            - Stukken betreffende het ongeval met een ultra licht vliegtuig (ULV) op 24 oktober 1982 op de Maasvlakte, 1982-1984; 1396; 1 omslag
            - Stukken betreffende het ongeval met de PH-GAC Cessna 150 op 29 november 1982 te Rotterdam, 1982-1984; 1397; 1 omslag
            - Stukken betreffende het incident met de PH-ILB Beech Baron op 30 december 1982 op vliegveld Rotterdam, 1982-1983; 1398; 1 omslag
            - Stukken betreffende het ongeval met de PH-RVW Cessna 172 op 12 februari 1983, te Amsterdam, met eindrapport van het vooronderzoek, 1983-1984; 1399; 1 pak
            - Stukken betreffende het incident met de PH-OKE Hughes 269C op 24 maart 1983 te Vlaardingen, 1400; 1 omslag
            - Stukken betreffende het ongeval met de PH-SRG Robin DR 400 op 17 april 1983, te Lelystad, met eindrapport van het vooronderzoek, 1401; 1 omslag
            - Stukken betreffende het incident met de PH-275 Schleicher K 7 op 11 juli 1983, te Malden, 1402; 1 omslag
            - Stukken betreffende het incident met de PH-BUN Boeing 747 op 13 oktober 1983, te Schiphol, 1403; 1 omslag
            - Stukken betreffende het incident met de PH-MBU Cessna 172 op 25 januari 1984, te Lelystad, 1404; 1 omslag
            - Stukken betreffende het incident met de PH-GAZ Piper Super Cub op 1 april 1984, te Gilze-Rijen, 1405; 1 omslag
            - Stukken betreffende het ongeval met de PH-HAK Cessna 182 op 5 mei 1984, te Hilversum, met eindrapport voor vooronderzoek, 1984-1985; 1406; 1 omslag
            - Stukken betreffende het incident met de PH-563 Grob G-102 Astir op 19 mei 1984, te Terlet, 1407; 1 omslag
            - Stukken betreffende het incident met de PH-TOS Piper Pawnee op 6 juli 1984, te Dronten, 1408; 1 omslag
            - Stukken betreffende het incident met de PH-VBD Piper Pawnee op 12 juli 1984, te Wilhelminapolder, 1409; 1 omslag
            - Stukken betreffende het ongeval met de PH-SKD Cessna 172 op 19 juli 1984, te Loosdrecht, en het incident met de PH-SKC Cessna 172 op 26 juli 1984, te Hilversum, met eindrapport van het vooronderzoek, 1984-1986; 1410; 1 pak
            - Stukken betreffende het incident met de PH-WEN type Hughes 269C op 7 augustus 1984 te Oostwold, 1411; 1 omslag
              Met Poolse tekst, met foto's
            - Stukken betreffende het ongeval met de PH-AFL, SOCATA TB-9 Tampico op 11 augustus 1984 te Hilversum, 1412; 1 pak
              Met foto's. Voor audiovisueel materiaal zie inventarisnummer 2930
            - Stukken betreffende het voorval met de PH-336 type Schleicher Ka 6 op 30 september 1984 te Venlo, 1413; 1 omslag
            - Stukken betreffende het voorval met de PH-DVW type Cessna FR172 op 7 november 1984 te Hilversum, 1414; 1 omslag
            - Stukken betreffende het voorval met de PH-SRZ type Piper Warrior op 3 december 1984 te Seppe, 1415; 1 omslag
            - Stukken betreffende het voorval met de PH-BUD type Boeing 747 op 31 december 1984 te Schiphol, 1984-1985; 1416; 1 omslag
            - Stukken betreffende het voorval met de PH-XAA SATCO SA-2 op 28 februari 1985 te Lelystad, 1417; 1 omslag
            - Stukken betreffende het voorval met het zweefvliegtuig PH-571 Grob G-102 Astir op 6 april 1985 te Hoogeveen, 1418; 1 omslag
            - Stukken betreffende het voorval met de PH-RNC Morane Saulnier Rallye op 14 april 1985 te Hilversum, 1419; 1 omslag
            - Stukken betreffende het ongeval met het zweefvliegtuig PH-545 Rolladen-Schneider LS 3 op 12 mei 1985, Eindhoven, 1985-1986; 1420; 1 omslag
            - Stukken betreffende het ongeval met het zweefvliegtuig PH-580 Schleicher ASW 20 op 16 mei 1985 te Deelen, 1985-1986; 1421; 1 omslag
            - Stukken betreffende het ongeval met de PH-239 Rhönlerche Schleicher op 26 mei 1985 te Lelystad, 1422; 1 omslag
            - Stukken betreffende het incident met de PH-NZL, Sikorsky S.61 op 5 juni 1985 boven de Noordzee, 1423; 1 omslag
            - Stukken betreffende het ongeval met de PH-621, Eiri PIK-20D op 8 juni 1985 te Valkenburg, met uitspraak van de Raad voor de Luchtvaart, 1985-1986; 1424; 1 omslag
            - Stukken betreffende het ongeval met de PH-624, Rolladen-Schneider LS 3 op 17 juli 1985 te Groesbeek, 1985-1986; 1425; 1 omslag
            - Stukken betreffende het incident met de PH-HMP, Cessna F172N op 21 juli 1985 te Rotterdam, 1426; 1 omslag
            - Stukken betreffende het incident met de PH-WAT, Piper Pawnee op 14 september 1985 te Grevelingenmeer, 1985-1986; 1427; 1 omslag
            - Stukken betreffende het incident met de PH-LUU, Cessna F172L op 21 september 1985 te Rotterdam, 1428; 1 omslag
            - Stukken betreffende het ongeval met de PH-SYA, Piper Lance op 27 september 1985 te Oud-Loosdrecht, 1985-1986; 1429; 1 omslag
            - Stukken betreffende het incident met de PH-KDL, Cessna F152 op 29 september 1985 te Hoogeveen, 1430; 1 omslag
            - Stukken betreffende het incident met de PH-ACH, Cessna F152 op 9 oktober 1985 te Hilversum, 1431; 1 omslag
            - Stukken betreffende het incident met de PH-710, Grob G-109 op 12 oktober 1985 te Valkenburg, 1432; 1 omslag
          - 1986-1990, 2.2.1.2.1.10.
            - Stukken betreffende het ongeval met de PH-KJD, Jet stream op 28 januari 1986 te Amsterdam, 1433; 1 omslag
            - Stukken betreffende het ongeval met de PH-IPH, Cessna 421 op 6 februari 1986 te Teuge, 1434; 1 omslag
              Met Engelse tekst en foto's
            - Stukken betreffende het incident met de PH-KAO, Robin R 3140 op 21 februari 1986 te Schiphol, 1435; 1 omslag
            - Stukken betreffende het incident met de PH-780, Hoffman Dimona op 1 maart 1986 te Lelystad, 1436; 1 omslag
            - Stukken betreffende het incident met de PH-RAS, Cessna FR172 op 28 maart 1986 te Schiphol, 1437; 1 omslag
            - Stukken betreffende het ongeval met PH-IVP Piper Seneca op 27 april 1986 te Seppe, met uitspraak van de Raad voor de Luchtvaart, 1986-1987; 1438; 1 pak
              Met Duitse tekst, foto's en negatieven
            - Stukken betreffende het incident met de PH-MIE, Cessna F172M op 3 mei 1986 te Teuge, 1439; 1 omslag
            - Stukken betreffende het incident met de PH-KNO, Piper Super Cub op 6 mei 1986 te Hilversum, 1440; 1 omslag
            - Stukken betreffende het incident met de PH-610, Grob G-103 Twin Astir op 25 mei 1986 te De Voorst, 1441; 1 omslag
            - Stukken betreffende het ongeval met de PH-332, Schleicher K 8B op 13 juli 1986 te Castricum, met uitspraak van de Raad voor de Luchtvaart, 1986-1987; 1442; 1 omslag
            - Stukken betreffende het incident met de PH-MJB Piper Arrow op 30 juli 1986 te Teuge, 1443; 1 omslag
            - Stukken betreffende het incident met de PH-VAR Morane Saulnier Rallye op 13 augustus 1986 te Hilversum, 1444; 1 omslag
            - Stukken betreffende het ongeval met de PH-406 Schleicher ASK 13 op 16 augustus 1986 te Teuge, 1445; 1 omslag
            - Stukken betreffende het incident met de PH-1P1, Firebird Sierra op 19 augustus 1986 te Budel, met uitspraak van de Raad voor de Luchtvaart, 1986-1987; 1446; 1 omslag
            - Stukken betreffende het ongeval met de PH-KNE Piper Super Cub en de PH-ROB op 13 september 1986 te Teuge, 1447; 1 omslag
            - Stukken betreffende het ongeval met de PH-TWC Cessna F152 op 13 september 1986, Twente, 1448; 1 omslag
            - Stukken betreffende het ongeval met de PH-271 Schleicher K 7 op 20 september 1986, Langeveld, 1449; 1 omslag
            - Stukken betreffende het ongeval met de PH-CAR Fuji FA-200 op 5 oktober 1986, Lelystad, 1450; 1 omslag
            - Stukken betreffende het incident met de PH-BNM Beech Bonanza op 26 november 1986, Eelde, 1451; 1 omslag
            - Stukken betreffende het ongeval met de PH-ZLS, Stampe SV.4 op 3 december 1986 te vliegveld Twente, 1986-1988; 1452; 1 omslag